---
title: "ME315 - Lab02"
format: pdf
editor: visual
---

Nome: Elisa Guimarães Barbosa

RA 277146

Carregando bibliotecas

```{r}
library(readr)
library(dplyr)
library(ggplot2)

```

```{r}
library(ggcal)
```

01\) Quais são as estatísticas suficientes para a determinação do percentual de vôos atrasados na chegada (`ARRIVAL_DELAY > 10`)

Resposta: Para calcular o percentual de voos com atraso na chegada (arrive_delay \> 10), basta guardar dois numeros por grupo: n = numero de voos validos (sem NA) naquele grupo, n_atraso = numero de voos atrasados (arrival_dealy \> 10). Esses dois valores sao "aditivos": posso somar entre lotes e só no final dividir n_atraso / n para obter o percentual.

02\)

```{r}
getStats <- function(input, pos) {
  input %>%
    filter(AIRLINE %in% c("AA", "DL", "UA", "US")) %>%
    filter(!is.na(ARRIVAL_DELAY)) %>%
    group_by(YEAR, MONTH, DAY, AIRLINE) %>%
    summarise(
      n        = n(),
      n_atraso = sum(ARRIVAL_DELAY > 10),
      .groups  = "drop"
    )
}
```

03\)

```{r}
stats_lotes <- read_csv_chunked(
  file      = "flights.csv",              # <- caminho do seu arquivo aqui
  callback  = DataFrameCallback$new(getStats),
  chunk_size = 100000,
  col_types = cols_only(
    YEAR           = col_integer(),
    MONTH          = col_integer(),
    DAY            = col_integer(),
    AIRLINE        = col_character(),
    ARRIVAL_DELAY  = col_double()
  )
)

```

04\)

```{r}
computeStats <- function(stats) {
  stats %>%
    group_by(YEAR, MONTH, DAY, AIRLINE) %>%
    summarise(
      n        = sum(n),
      n_atraso = sum(n_atraso),
      .groups  = "drop"
    ) %>%
    mutate(
      Data = as.Date(paste(YEAR, MONTH, DAY, sep = "-")),
      Perc = n_atraso / n,
      Cia  = AIRLINE
    ) %>%
    select(Cia, Data, Perc)
}

resultado <- computeStats(stats_lotes)
```

05\)

```{r}
pal <- scale_fill_gradient(low = "#4575b4", high = "#d73027")

baseCalendario <- function(stats, cia) {
  sub <- stats %>% filter(Cia == cia)
  ggcal(sub$Data, sub$Perc)
}

cAA <- baseCalendario(resultado, "AA")
cDL <- baseCalendario(resultado, "DL")
cUA <- baseCalendario(resultado, "UA")
cUS <- baseCalendario(resultado, "US")

cAA + pal + ggtitle("American Airlines - % de atrasos na chegada (2015)")
cDL + pal + ggtitle("Delta Airlines - % de atrasos na chegada (2015)")
cUA + pal + ggtitle("United Airlines - % de atrasos na chegada (2015)")
cUS + pal + ggtitle("US Airways - % de atrasos na chegada (2015)")
```

```{r}
Sys.setenv(TZ = "America/Sao_Paulo")
Sys.time()
```
