---
title: "Laboratorio6"
format: html
editor: visual
---

## Laboratorio 6

### Objetivo

O objetivo desse lab é desenvolver as seguintes habilidades: - Conectar-se a um banco de dados do tipo SQLite utilizando o R como interface; - Explorar quais são as tabelas disponíveis no referido banco de dados; - Identificar quais são as colunas de uma dada tabela existente no banco de dados; - Realizar pesquisas simples; - Extrair registros do banco de dados e armazená-las em objetos do R; - Realizar pesquisas mais complexas, utilizando WHERE, GROUP BY, INNER JOIN, HAVING, LIMIT, DISTINCT e GLOB.

### Resoluções

01) Baixe o arquivo disco.db e armazene na variável path o caminho completo (pasta) na qual o arquivo foi gravado. Utilize o comando file.path() para combinar a variável path com o nome do arquivo (disco.db) e obter o nome do arquivo com seu respectivo caminho.

```{r}
path  <- "dados"
fname <- file.path(path, "disco.db")
```

02) Utilizando o pacote RSQLite, conecte-se ao arquivo de banco de dados. Armazene a conexão na variável conn.

```{r}
library(RSQLite)
conn = dbConnect(SQLite(),'dados/disco.db')
conn
```

03) Liste as tabelas existentes no banco de dados.

```{r}
dbListTables(conn)
```

04) Listando as colunas da tabela customers

```{r}
dbListFields(conn, "customers")
```

05) Consultando quantos clientes estão cadastrados

```{r}
sql1 = 'SELECT COUNT (*) AS total_clientes FROM customers'
dbGetQuery(conn, sql1)
```

06) Utilizando apenas SQLite, identifique o número de países diferentes em que moram os clientes encontrados acima

```{r}
sql2 = 'SELECT COUNT (DISTINCT Country) AS qnt_paises FROM customers'
dbGetQuery(conn, sql2)
```

07) Clientes por pais em ordem decrescente 

```{r}
sql3 = 'SELECT Country, COUNT(*) AS n_clientes
  FROM customers
  GROUP BY Country
  ORDER BY n_clientes DESC'
dbGetQuery(conn, sql3)
```

08) Os 5 países com mais clientes registrados

```{r}
sql4 =  'SELECT Country, COUNT(*) AS n_clientes
  FROM customers
  GROUP BY Country
  ORDER BY n_clientes DESC LIMIT 5'
dbGetQuery(conn, sql4)
```

09) Países registrados que possuem apenas 6 letras no nome

```{r}
sql5 = 'SELECT DISTINCT Country
        FROM customers
        WHERE LENGTH(country) = 6'
dbGetQuery(conn, sql5)
```

10) Músicas compradas por clientes brasileiros  

```{r}
sql6 = 'SELECT DISTINCT t.Name AS musica
  FROM customers AS c
  INNER JOIN invoices AS i
    ON c.CustomerId = i.CustomerId
  INNER JOIN invoice_items AS ii
    ON i.InvoiceId = ii.InvoiceId
  INNER JOIN tracks AS t
    ON ii.TrackId = t.TrackId
  WHERE c.Country = "Brazil" '

dbGetQuery(conn, sql6)

```

11)

```{r}
dbDisconnect(conn)
```

### Horario compilado 

```{r}
Sys.setenv(TZ = "America/Sao_Paulo")
Sys.time()
```









