---
title: "ME315_Lista04_Elisa"
format: pdf
editor: source
---

## Conexão R \>\> SQlite

```{r}
library(DBI)
library(RSQLite)

con <- dbConnect(SQLite(), "me315.sqlite")
```

```{sql connection = con}
SELECT * 
FROM PRESERVE
```

```{sql connection = con}
SELECT * 
FROM EMPLOYEE
```

### Hands - on

01) Exiba todas as informações de qualquer reserva natural que possua um número de reserva no conjunto {2, 4, 6, 8, 10}.

```{sql connection=con}
SELECT *
FROM PRESERVE
WHERE PNO IN (2, 4, 6, 8, 10)
```

02) Exiba todas as informações sobre todas as reservas naturais, exceto: DANCING PRAIRIE, MULESHOE RANCH, MCELWAIN-OLSEN e TATKON.

```{sql connection=con}
SELECT * 
FROM PRESERVE 
WHERE PNAME NOT IN ('DANCING PRAIRIE', 'MULESHOE RANCH', 'MCELWAIN-OLSEN', 'TATKON')
```

03) Exiba todas as informações de qualquer reserva natural que possua um valor de PNO entre e incluindo 3 e 10.

```{sql connection=con}
SELECT *
FROM PRESERVE
WHERE PNO BETWEEN 3 AND 10
```

04) Exiba todas as informações de qualquer reserva natural que possua um valor de PNO menor que 3 ou maior que 10.

```{sql connection=con}
SELECT *
FROM PRESERVE
WHERE PNO < 3 OR PNO > 10
```

05) Exiba o estado, o número da reserva e o tamanho de qualquer reserva natural que não esteja em Montana e não esteja no Arizona e seja menor que 50 acres ou maior que 800 acres. Ordene o resultado pelo número da reserva em sequência descendente

```{sql connection=con}
SELECT STATE, PNO, ACRES
FROM PRESERVE
WHERE STATE NOT IN ('MT', 'AZ')
  AND (ACRES < 50 OR ACRES > 800)
ORDER BY PNO DESC
```

(Professor, tava dando trabalho copiar os enunciados, mas continua a lista organizadinha)

06) 

```{sql connection=con}
SELECT PNAME
FROM PRESERVE
WHERE PNAME LIKE 'D%'
```

07) 

```{sql connection=con}
SELECT PNAME
FROM PRESERVE
WHERE PNAME LIKE '%TOWN%'
```

08) 

```{sql connection=con}
SELECT PNAME
FROM PRESERVE
WHERE PNAME LIKE '%PRAIRIE'
```

09) 

```{sql connection=con}
SELECT PNAME
FROM PRESERVE
WHERE PNAME LIKE '%ING%'
```

10) 

```{sql connection=con}
SELECT PNAME
FROM PRESERVE
WHERE PNAME LIKE '%E'
```

11)

```{sql connection=con}
SELECT PNAME
FROM PRESERVE
WHERE PNAME LIKE '%ME%'
```

12) 

```{sql connection=con}
SELECT PNAME
FROM PRESERVE
WHERE PNAME LIKE '%M%E%'
```

13) 

```{sql connection=con}
SELECT PNAME
FROM PRESERVE
WHERE PNAME LIKE '_A%'
```

14)

```{sql connection=con}
SELECT PNAME
FROM PRESERVE
WHERE PNAME LIKE '% %'
```

15)

```{sql connection=con}
SELECT PNAME
FROM PRESERVE
WHERE PNAME LIKE '%FARM%'
   OR PNAME LIKE '%SWAMP%'
   OR PNAME LIKE '%PRAIRIE%'
```

16)

```{sql connection=con}
SELECT PNAME
FROM PRESERVE
WHERE PNAME LIKE '%.%'
   OR PNAME LIKE '%-%'
```

17)

```{sql connection=con}
SELECT PNAME
FROM PRESERVE
WHERE PNAME LIKE '____R%PRAIRIE'
```

##### Tabela employee

18)

```{sql connection=con}
SELECT *
FROM EMPLOYEE
WHERE DNO IN (10, 40)
```

19) 

```{sql connection=con}
SELECT *
FROM EMPLOYEE
WHERE DNO NOT IN (10, 40)
```

20)

```{sql connection=con}
SELECT *
FROM EMPLOYEE
WHERE SALARY BETWEEN 500.00 AND 2000.00
```

21) 

```{sql connection=con}
SELECT *
FROM EMPLOYEE
WHERE SALARY < 500.00 OR SALARY > 2000.00
```



```{r}
Sys.setenv(TZ = "America/Sao_Paulo")
Sys.time()
```



