---
title: "ME315_Lab05_Elisa"
format: html
editor: visual
---

## Laboratório 5

Criar uma funçao que:

a\. Receba um valor de TAIL_NUMBER (por exemplo, N431WN);

b\. Produza uma tabela (tidy) com todos os trajetos realizados pela aeronave (ordenadas por data e hora, contendo todas as colunas do arquivo flights.csv.zip);

c\. Produza um mapa que apresente todo o trajeto voado pela aeronave ao longo de todo o ano; o trajeto deve ser apresentado de maneira linear no tempo (i.e., segue a sequência do tempo, como no exemplo hipotético dado acima);

d\. O mapa deve ser decorado com estatísticas do seu interesse (por exemplo, velocidade média do vôo como espessura da linha que conecta os aeroportos envolvidos no trajeto);

### Resolução por partes

Metodologia: a ideia para a construção desse algoritmo foi "separar" a tarefas em pequenos passos, ou seja, funções que, ao final, quando reunidas na função principal (main - ) trara as informações pedidas e atendera o anunciado.

Carregando os pacotes

```{r}
library(tidyverse)
library(ggplot2)
library(leaflet)
library(ggcal)
```

Configurando o caminho dos arquivos

```{r}
caminho_flights   <- file.path("dados", "flights.csv")
caminho_airports  <- file.path("dados", "airports.csv")

file.exists(caminho_flights) # Confirmando se o arquivo existe
file.exists(caminho_airports) # Confirmando se o arquivo existe
```

Primeiro, vamos carregar a tabela de aeroportos (por ser pequena, conseguimos ler inteira sem comprometer a memória da máquina que vai executar) e renomear algumas colunas com nomes mais intuitivos.

```{r}
# Carrega a tabela de aeroportos e renomeia as colunas que interessam para nomes mais claros.
carrega_aeroportos <- function(arquivo_aeroportos) {
  readr::read_csv(arquivo_aeroportos, show_col_types = FALSE) %>%
    dplyr::select(
      codigo_aeroporto    = IATA_CODE,
      nome_aeroporto      = AIRPORT,
      latitude_aeroporto  = LATITUDE,
      longitude_aeroporto = LONGITUDE
    )
}
```

Em seguida vamos criar uma função que vai ler o arquivo flights.csv, em razão do tamanho do arquivo, vamos carregar em chunks, além disso, adicionei uma condição que confere se a aeronave de fato fez algum voo.

```{r}
# Lê flights.csv EM PARTES (chunks de 100 mil linhas), mantendo em memoria apenas os voos da aeronave de interesse
le_voos_da_aeronave <- function(arquivo, tail_number) {

  filtra_pedaco_pela_aeronave <- function(pedaco_de_dados, posicao_no_arquivo) {
    dplyr::filter(pedaco_de_dados, TAIL_NUMBER == tail_number)
  }

  voos_da_aeronave <- readr::read_csv_chunked(
    file           = arquivo,
    callback       = readr::DataFrameCallback$new(filtra_pedaco_pela_aeronave),
    chunk_size     = 100000,
    show_col_types = FALSE
  )     # armazenamento dos voos fracionados

  if (nrow(voos_da_aeronave) == 0) {
    stop("Nenhum voo encontrado para a aeronave '", tail_number, "'.")
  }     # Condição de que a aeronave tenha feita voos

  voos_da_aeronave
}
```

Nosso próximo passo será organizar cronologicamente os voos e construir as velocidades médias

```{r}
# Monta a data completa do voo, ordena por data/hora de partida, numera cada trecho na ordem cronológica e calcula a velocidade média (distancia / tempo de voo em horas).
organiza_trajeto_cronologico <- function(voos_da_aeronave) {
  voos_da_aeronave %>%
    dplyr::mutate(
      data_do_voo = lubridate::make_date(YEAR, MONTH, DAY)
    ) %>%
    dplyr::arrange(data_do_voo, SCHEDULED_DEPARTURE) %>%
    dplyr::mutate(
      numero_do_trecho     = dplyr::row_number(),
      velocidade_media_mph = DISTANCE / (AIR_TIME / 60)
    )
}
```

Aqui, juntamos as coordenadas tanto da origem quanto do destino, importante dizer também que nesse código atraves do comando "rename" trouxemos nomes mais intuitivos para as variaveis facilitando tanto a validacao do codigo em si quanto a interpretacao de quem le.

Outro comando é o left join usado para concatenar as informações das tabelas.

```{r}
adiciona_coordenadas <- function(voos_ordenados, tabela_aeroportos) {
  voos_ordenados %>%
    # Juntando os dados necessarios
    dplyr::left_join(tabela_aeroportos, by = c("ORIGIN_AIRPORT" = "codigo_aeroporto")) %>%
    dplyr::rename(
      nome_origem      = nome_aeroporto,
      latitude_origem  = latitude_aeroporto,
      longitude_origem = longitude_aeroporto
    ) %>%
    dplyr::left_join(tabela_aeroportos, by = c("DESTINATION_AIRPORT" = "codigo_aeroporto")) %>%
    dplyr::rename(
      nome_destino      = nome_aeroporto,
      latitude_destino  = latitude_aeroporto,
      longitude_destino = longitude_aeroporto
    ) %>%
    dplyr::filter(!is.na(latitude_origem), !is.na(latitude_destino))
}
```

Aqui estamos olhando para o mapa do trajeto utilizando o pacote leaflet

```{r}
constroi_mapa_trajeto <- function(trajeto_da_aeronave) {

  faixa_de_velocidades <- range(trajeto_da_aeronave$velocidade_media_mph, na.rm = TRUE)

  mapa_trajeto <- leaflet::leaflet(trajeto_da_aeronave) %>%
    leaflet::addProviderTiles(leaflet::providers$CartoDB.Positron)

  # Uma linha por trecho, na ordem cronológica em que a aeronave voou; espessura proporcional à velocidade média.
  for (indice_do_trecho in seq_len(nrow(trajeto_da_aeronave))) {

    trecho_atual <- trajeto_da_aeronave[indice_do_trecho, ]

    espessura_da_linha <- scales::rescale(
      trecho_atual$velocidade_media_mph,
      to   = c(1, 8),
      from = faixa_de_velocidades
    )

    texto_do_popup <- paste0(
      "<b>Trecho ", trecho_atual$numero_do_trecho, "</b><br>",
      trecho_atual$ORIGIN_AIRPORT, " &rarr; ", trecho_atual$DESTINATION_AIRPORT, "<br>",
      "Data: ", trecho_atual$data_do_voo, "<br>",
      "Velocidade média: ", round(trecho_atual$velocidade_media_mph, 0), " mph"
    )

    mapa_trajeto <- mapa_trajeto %>%
      leaflet::addPolylines(
        lng     = c(trecho_atual$longitude_origem, trecho_atual$longitude_destino),
        lat     = c(trecho_atual$latitude_origem, trecho_atual$latitude_destino),
        weight  = espessura_da_linha,
        color   = "#2c7fb8",
        opacity = 0.8,
        popup   = texto_do_popup
      )
  }

  # Marca cada aeroporto único visitado
  aeroportos_visitados <- dplyr::bind_rows(
    trajeto_da_aeronave %>%
      dplyr::select(codigo = ORIGIN_AIRPORT, nome = nome_origem,
                    latitude = latitude_origem, longitude = longitude_origem),
    trajeto_da_aeronave %>%
      dplyr::select(codigo = DESTINATION_AIRPORT, nome = nome_destino,
                    latitude = latitude_destino, longitude = longitude_destino)
  ) %>%
    dplyr::distinct(codigo, .keep_all = TRUE)

  mapa_trajeto %>%
    leaflet::addCircleMarkers(
      data        = aeroportos_visitados,
      lng         = ~longitude,
      lat         = ~latitude,
      radius      = 5,
      color       = "#d95f0e",
      fillOpacity = 1,
      popup       = ~paste0("<b>", codigo, "</b><br>", nome)
    )
}
```

### Função principal -\> analisa_aeronave

Nossa função main que absorve nossos resultados anteriores. Aqui também nomeamos as variaveis de forma clara e objetiva.

```{r}
analisa_aeronave <- function(tail_number,
                              arquivo,
                              arquivo_aeroportos = file.path("dados", "airports.csv")) {

  tabela_aeroportos   <- carrega_aeroportos(arquivo_aeroportos)
  voos_da_aeronave    <- le_voos_da_aeronave(arquivo, tail_number)
  voos_ordenados      <- organiza_trajeto_cronologico(voos_da_aeronave)
  trajeto_da_aeronave <- adiciona_coordenadas(voos_ordenados, tabela_aeroportos)
  mapa_trajeto        <- constroi_mapa_trajeto(trajeto_da_aeronave)

  list(
    tabela  = trajeto_da_aeronave,
    grafico = mapa_trajeto
  )
}
```

### Teste 

Aqui temos um exemplo de uso, onde apresentamos tanto a tabela com diversas informações quanto o mapa que constroi todas as rodas de voos feitos pela aeronave.

```{r}
resultado <- analisa_aeronave(
  tail_number        = "N431WN",
  arquivo            = file.path("dados", "flights.csv"),
  arquivo_aeroportos = file.path("dados", "airports.csv")
)

resultado$tabela
resultado$grafico
```

Código com horario de compilacao

```{r}
Sys.setenv(TZ = "America/Sao_Paulo")
Sys.time()
```
