---
title: "ME315_Lista02"
format: pdf
editor: visual
---

## Conexão R \>\> SQlite

```{r}
library(DBI)
library(RSQLite)

con <- dbConnect(SQLite(), "me315.sqlite")
```

```{sql connection = con}
SELECT * 
FROM PRESERVE
```

Consultas e exemplos em aula

1)  Selecione as colunas STATE, PNO e PNAME e exiba todas as linhas, ordenadas pelos valores de STATE em ordem crescente.

```{sql connection = con}
SELECT STATE, PNO, PNAME
FROM PRESERVE 
ORDER BY STATE 
```

2)  Selecione as colunas STATE, PNO e PNAME e exiba todas as linhas, ordenadas pelos valores de STATE em ordem decrescente

```{sql connection = con}
SELECT STATE, PNO, PNAME
FROM PRESERVE 
ORDER BY STATE DESC
```

3)  Selecione as colunas STATE, PNO e PNAME e exiba todas as linhas, ordenadas pelos valores de STATE e PNO, ambos em forma decrescente

```{sql connection = con}
SELECT STATE, PNO, PNAME
FROM PRESERVE 
ORDER BY STATE DESC, PNO DESC
```

4)  Selecione as colunas STATE, PNO e PNAME e exiba todas as linhas, ordenadas em ordem decrescente pelos valores de PNO, nas quais STATE é AZ.

```{sql connection = con}
SELECT STATE, PNO, PNAME FROM PRESERVE
WHERE STATE = 'AZ' 
ORDER BY PNO DESC
```

5)  Exiba o número da reserva (PNO), a área em acres (ACRES) e o nome de cada reserva natural (PNAME) localizada no estado de Arizona. Ordene o resultado pela terceira coluna.

```{sql connection = con}
SELECT PNO, ACRES, PNAME FROM PRESERVE
WHERE STATE = 'AZ'
ORDER BY 3

```

6)  Exiba a tabela PRESERVE inteira, ordenada pela quarta coluna em ordem descendente e a segunda coluna em ordem crescente.

```{sql connection = con}
SELECT * FROM PRESERVE
ORDER BY 4 DESC, 2
```

7)  Exiba os valores de PNO e PNAME de todas as reservas. Apresente o resultado ordenado por ACRES, em ordem decrescente.

```{sql connection = con}
SELECT PNO, PNAME FROM PRESERVE
ORDER BY ACRES DESC
```

8)  Exiba os valores de STATE, FEE e PNAME de todas as linhas da tabela PRESERVE, em que:

- STATE é a 1ª coluna de ordenação (ordem crescente);
- FEE é a 2ª coluna de ordenação (ordem decrescente);
- PNAME é a 3ª coluna de ordenação (ordem decrescente).

```{sql connection = con}
SELECT STATE, FEE, PNAME FROM PRESERVE 
ORDER BY STATE, FEE DESC, PNAME DESC
```

09) Exiba os valores de PNO e ACRES das três primeiras linhas (ordenadas pelos valores do PNO).

```{r}
Sys.setenv(TZ = "America/Sao_Paulo")
Sys.time()
```

- HANDS ON

01)

```{sql connection = con}
SELECT *
FROM PRESERVE
ORDER BY ACRES ASC
```

02)

```{sql connection = con}
SELECT PNAME, FEE
FROM PRESERVE
WHERE STATE = 'MT'
ORDER BY PNAME DESC
```

03) 

```{sql connection = con}
SELECT FEE, ACRES
FROM PRESERVE
ORDER BY FEE, ACRES
```

04) 

```{sql connection = con}
SELECT PNAME
FROM PRESERVE
WHERE STATE = 'AZ'
ORDER BY PNO ASC
```

05)

```{sql connection = con}
SELECT STATE, FEE, PNO
FROM PRESERVE
WHERE ACRES > 100
ORDER BY STATE DESC, FEE DESC, PNO ASC
```

06) 

```{sql connection = con}
SELECT *
FROM PRESERVE
WHERE STATE >= 'M'
```

07) 

```{sql connection = con}
SELECT *
FROM PRESERVE
WHERE PNAME < 'TATKON'
```

Os exercícios a seguir fazem referência à tabela EMPLOYEE.

08)

```{sql connection = con}
SELECT *
FROM EMPLOYEE
ORDER BY ENAME ASC
```

09)

```{sql connection = con}
SELECT ENAME, SALARY
FROM EMPLOYEE
WHERE SALARY > 2000
ORDER BY SALARY DESC
```

10)

```{sql connection = con}
SELECT DNO, ENO, ENAME
FROM EMPLOYEE
ORDER BY DNO DESC, ENO ASC;
```

```{r}
Sys.setenv(TZ = "America/Sao_Paulo")
Sys.time()
```

