---
title: "Laboratorio07"
format: html
editor: visual
---

## Resoluções - Lab 07

01\) Baixe o arquivo `uwmadison.sqlite3`. Conecte-se a ele usando o pacote `RSQLite`, armazenando a conexão em uma variável `conn`

```{r}
library(RSQLite)

conn <- dbConnect(SQLite(), "database.sqlite3")

# conferindo as tabelas disponíveis
dbListTables(conn)
```

02\) Quem são e quantos são os professores que lecionaram disciplinas cujo tópico era estatística (`subjects.abbreviation='STAT'`)

```{r}
query_profs <- "
SELECT DISTINCT i.id, i.name
FROM instructors i
INNER JOIN teachings t          ON t.instructor_id = i.id
INNER JOIN sections s           ON s.uuid = t.section_uuid
INNER JOIN course_offerings co  ON co.uuid = s.course_offering_uuid
INNER JOIN subject_memberships sm ON sm.course_offering_uuid = co.uuid
INNER JOIN subjects sub         ON sub.code = sm.subject_code
WHERE sub.abbreviation = 'STAT'
"

profs_stat <- dbGetQuery(conn, query_profs)

nrow(profs_stat)   # quantos são
profs_stat         # quem são
```

03\)

a\.

```{r}
query_prof_gpa <- "
SELECT
  i.id   AS instructor_id,
  i.name AS instructor_name,
  gd.a_count, gd.ab_count, gd.b_count, gd.bc_count,
  gd.c_count, gd.d_count, gd.f_count
FROM grade_distributions gd
INNER JOIN course_offerings co ON co.uuid = gd.course_offering_uuid
INNER JOIN subject_memberships sm ON sm.course_offering_uuid = co.uuid
INNER JOIN subjects sub ON sub.code = sm.subject_code
INNER JOIN sections s ON s.course_offering_uuid = co.uuid
                       AND s.number = gd.section_number
INNER JOIN teachings t ON t.section_uuid = s.uuid
INNER JOIN instructors i ON i.id = t.instructor_id
WHERE sub.abbreviation = 'STAT'
"

dados_prof <- dbGetQuery(conn, query_prof_gpa)
```

b\.

```{r}
query_disc_gpa <- "
SELECT
  c.uuid   AS course_uuid,
  c.number AS course_number,
  c.name   AS course_name,
  gd.a_count, gd.ab_count, gd.b_count, gd.bc_count,
  gd.c_count, gd.d_count, gd.f_count
FROM grade_distributions gd
INNER JOIN course_offerings co ON co.uuid = gd.course_offering_uuid
INNER JOIN courses c ON c.uuid = co.course_uuid
INNER JOIN subject_memberships sm ON sm.course_offering_uuid = co.uuid
INNER JOIN subjects sub ON sub.code = sm.subject_code
WHERE sub.abbreviation = 'STAT'
"

dados_disc <- dbGetQuery(conn, query_disc_gpa)
```

c\.

Observação: Nessa questão precisamos conferir como dados_prof estava chegando, como estava como numerico foi necessario fazer uma conversao.

```{r}
str(dados_prof)
```

```{r}
cols_notas <- c("a_count", "ab_count", "b_count", "bc_count",
                "c_count", "d_count", "f_count")

dados_prof[cols_notas] <- lapply(dados_prof[cols_notas], as.numeric)

str(dados_prof)  # conferir que virou "num" agora
```

```{r}
str(dados_disc)
dados_disc[cols_notas] <- lapply(dados_disc[cols_notas], as.numeric)
```

```{r}
calcula_gpa <- function(df) {
  df$pontos <- 4  *df$a_count  + 3.5*df$ab_count + 3*df$b_count +
               2.5*df$bc_count + 2  *df$c_count  + 1*df$d_count +
               0  *df$f_count
  df$alunos <- df$a_count + df$ab_count + df$b_count + df$bc_count +
               df$c_count + df$d_count + df$f_count
  df
}

dados_prof <- calcula_gpa(dados_prof)
dados_disc <- calcula_gpa(dados_disc)

# Agregando por professor
por_prof <- aggregate(cbind(pontos, alunos) ~ instructor_id + instructor_name,
                       data = dados_prof, sum)
por_prof$gpa_medio <- por_prof$pontos / por_prof$alunos

# professor mais difícil (menor GPA médio) e mais fácil (maior)
por_prof[which.min(por_prof$gpa_medio), ]
por_prof[which.max(por_prof$gpa_medio), ]

# Agregando por disciplina
por_disc <- aggregate(cbind(pontos, alunos) ~ course_uuid + course_number + course_name,
                       data = dados_disc, sum)
por_disc$gpa_medio <- por_disc$pontos / por_disc$alunos

# disciplina mais difícil e mais fácil
por_disc[which.min(por_disc$gpa_medio), ]
por_disc[which.max(por_disc$gpa_medio), ]
```

04\) Desconectar o banco

```{r}
dbDisconnect(conn)
```

### Horario de compilação

```{r}
Sys.setenv(TZ = "America/Sao_Paulo")
Sys.time()
```
