---
title: "ME315_Lab03_Elisa"
format: html
editor: visual
---

## Lab03

Conjuntos de dados estruturados costumam ser divididos em múltiplas tabelas. A razão para isso é a minimização de duplicação de informação. Por este motivo, uma tarefa habitualmente realizada em manipulação de bases de dados é a combinação de dados de diferentes origens.

Carregando pacotes

```{r}
library(readr)
library(dplyr)
```

1.  Importe, utilizando o pacote `readr`, cada um dos três arquivos disponíveis. Os objetos resultantes devem ser chamados `flights`, `airlines` e `airports`.

    - Para o arquivo de aeroportos, importe apenas as colunas `IATA_CODE`, `CITY`, `STATE`, `LATITUDE`, `LONGITUDE`;

    - Para o arquivo de vôos:

      1.  Importe apenas as colunas `DESTINATION_AIRPORT` e `ARRIVAL_DELAY`;

      2.  Leia apenas 1 milhão de linhas por vez;

      3.  Remova vôos em que o aeroporto de destino comece com a letra 1;

      4.  Remova registros em que existam pelo menos uma coluna faltante;

      5.  Determine, para cada parte do arquivo, as estatísticas suficientes para a determinação do atraso médio por aeroporto de destino;

      6.  Ao finalizar a leitura do arquivo, combine as estatísticas suficientes de modo a produzir a média de atraso por aeroporto.

Resolução

```{r}
library(readr)
library(dplyr)

airlines <- read_csv("airlines.csv")

airports <- read_csv(
  "airports.csv",
  col_select = c(IATA_CODE, CITY, STATE, LATITUDE, LONGITUDE)
)


stats_acumuladas <- tibble(
  DESTINATION_AIRPORT = character(),
  soma_atraso = numeric(),
  n = numeric()
)

processa_chunk <- function(chunk, pos) {
  
  chunk_limpo <- chunk %>%
    # 3. Remover voos cujo aeroporto de destino comece com "1"
    filter(!grepl("^1", DESTINATION_AIRPORT)) %>%
    # 4. Removar registros com colunas faltantes
    na.omit()
  

  stats_chunk <- chunk_limpo %>%
    group_by(DESTINATION_AIRPORT) %>%
    summarise(
      soma_atraso = sum(ARRIVAL_DELAY),
      n = n(),
      .groups = "drop"
    )
  

  stats_acumuladas <<- bind_rows(stats_acumuladas, stats_chunk) %>%
    group_by(DESTINATION_AIRPORT) %>%
    summarise(
      soma_atraso = sum(soma_atraso),
      n = sum(n),
      .groups = "drop"
    )
}

read_csv_chunked(
  "flights.csv",
  callback = SideEffectChunkCallback$new(processa_chunk),
  chunk_size = 1e6,
  col_types = cols_only(
    DESTINATION_AIRPORT = col_character(),
    ARRIVAL_DELAY = col_double()
  )
)

# 6. Estatísticas suficientes combinadas da média de atraso por aeroporto
flights <- stats_acumuladas %>%
  mutate(atraso_medio = soma_atraso / n)

flights

```

2\) Selecione a operação apropriada *join* para incluir, na tabela `flights`, as colunas `CITY` e `STATE` do objeto `airports`. Para executar esta tarefa:

1.  Identifique a coluna que é a chave na tabela `flights`;

2.  Identifique a coluna que é a chave na tabela `airports`;

3.  Quais são os aeroportos que estão listados em `flights`, mas estão ausentes em `airports`?

4.  Apresente o comando que combine ambas as tabelas, indicando explicitamente as chaves;

5.  Armazene a tabela resultante no objeto `flights`.

Resolução

```{r}

# 2.1 chave em flights
# DESTINATION_AIRPORT

# 2.2 chave em airports
# IATA_CODE

aeroportos_ausentes <- anti_join(
  flights, airports,
  by = c("DESTINATION_AIRPORT" = "IATA_CODE")
)
aeroportos_ausentes

# 2.4 / 2.5 - join explícito e armazenamento em `flights`
flights <- flights %>%
  left_join(
    airports %>% select(IATA_CODE, CITY, STATE, LATITUDE, LONGITUDE),
    by = c("DESTINATION_AIRPORT" = "IATA_CODE")
  )
```

3\) Quantos aeroportos cada estado possui? Apresente uma tabela ordenada de forma decrescente (no número de aeroportos).

```{r}
aeroportos_por_estado <- airports %>%
  group_by(STATE) %>%
  summarise(n_aeroportos = n()) %>%
  arrange(desc(n_aeroportos))

aeroportos_por_estado
```

4\) Apresente um mapa representando todos os atrasos observados por aeroporto.

1.  Carregue o pacote `leaflet`;

2.  Combine os comandos `leaflet`, `addTiles` e `addMarkers` para a criação de um mapa básico;

3.  Armazene o grafico em b) numa variável chamada `this`;

Resolução

```{r}
# 4.1
library(leaflet)

# 4.2 / 4.3 
this <- leaflet(data = flights) %>%
  addTiles() %>%
  addMarkers(
    lng = ~LONGITUDE,
    lat = ~LATITUDE,
    popup = ~paste0(
      "Aeroporto: ", DESTINATION_AIRPORT, "<br>",
      "Cidade: ", CITY, ", ", STATE, "<br>",
      "Atraso médio: ", round(atraso_medio, 1), " min"
    )
  )

this
```
